# 企业补计提以前年度税款，以前年度事务所未发现该项问题，现任事务所该如何调整呢？

提问人：阿狸 CPA 时间：2022-02-17 12:28:03
请问下各位审计老师， 2020 年 11 月，税务局追缴企业 2017 年度消费税，企业 2020 账务处理通过以前年度损益调整科目调入以前年度损益， 2017 年-2018年事务所年审该企业时均未发现该项问题， 2020 年度事务所审计时该笔以前年度损益调整，应如何进行处理呢？

回答人：chenyiwei
需对 2017 年起的各年度报表均进行追溯重述，视同该项差错在最初发生时已经被更正。

提问人：袁老 si 时间：2022-02-21 20:12:11
陈老师，这种情况是否要先判断差错的金额大小，对报表的影响程度？判断为重大会计差错的情况下再追溯调整期初。一般消费税也不是主要税种，能否构成重大会计差错尚不确定。

回答人：chenyiwei
可以这样考虑。